# 请教非经常性损益报告的名字?

提问人：jiuzhouhaotian 时间：2010-10-24 17:04:07
为什么有的报告名字是非经常性损益专项审核报告，而有的报告是非经常性损益鉴证报告及净资产收益率和每股收益专项审核报告。
谢谢各位。

回答人：chenyiwei
回复 楼主 jiuzhouhaotian 的帖子证监会对此并未作出统一规定，仅称为“经注册会计师核验的非经常性损益明细表”。个人比较倾向于称为“关于非经常性损益明细表的专项说明”，以表明该专项说明仅在执行申报财务报表审计程序的基础上出具，并未实施其他额外程序；而这些审计程序的目的是对申报财务报表整体发表审计意见，因此依据申报财务报表整体状况确定重要性水平以及相关的审计程序性质、范围和时间。 严格来说，“审核报告”并不是CPA执业准则中规定的报告类型，没有准则与之对应。